【裁判字號】    92,易,830
【裁判日期】    920829
【裁判案由】    毒品危害防制條例
【裁判全文】
臺灣桃園地方法院刑事判決                          九十二年度易字第八三號
    公  訴  人  臺灣桃園地方法院檢察署檢察官
    被      告  甲○○
右列被告因違反毒品危害防制條例案件，經檢察官聲請簡易判決處刑（九十一年度毒
偵字第三ＯＯ五號），本院認應依通常程序審理，茲判決如左：
    主  文
甲○○連續施用第二級毒品，累犯，處有期徒刑玖月。
    事  實
一、甲○○前於民國八十八年一月間因施用毒品案件，經本院以八十八年度毒聲字第
    六二六號裁定送勒戒處所觀察、勒戒，經認無繼續施用毒品傾向，而由臺灣桃園
    地方法院檢察署檢察官於八十八年二月二十二日以八十八年度偵字第二Ｏ九九號
    為不起訴處分確定；復於八十八年四月間，因施用毒品案件，經本院以八十八年
    度毒聲字第二二Ｏ五號裁定送勒戒處所觀察、勒戒，經認有繼續施用毒品傾向，
    由本院以八十八年度毒聲字第三六一八號裁定令入戒治處所施以強戒治一年，並
    經本院於八十八年八月九日以八十八年度易字第一五四八號判決判處有期徒刑三
    月，於八十八年九月十一日確定，而於九十年六月十六日執行完畢；惟甲○○於
    停止戒治交付保護管束期間，又因施用毒品案件，經本院於八十九年十二月四日
    以八十九年度易字第二五九三號判決判處有期徒刑六月，於九十年一月二十日確
    定，接續執行，刑期起算日期為九十年六月十七日，而於九十年十二月四日縮短
    刑期執行完畢。詎甲○○仍未戒除施用毒品惡習，不知悔悟，基於概括犯意，復
    自九十一年二月間某日起至同年十一月三日晚上七、八時許止，在桃園縣中壢市
    不詳朋友住處，連續施用第二級毒品安非他命多次，並均一、二星期施用一次，
    嗣於九十一年十一月五日晚上六時三十分許，經桃園縣警察局平鎮分局以其被列
    入矯治毒品人口應定期採尿為由拘提到案，經採尿驗得甲基安非他命陽性反應，
    而知上情。
二、案經桃園縣警察局平鎮分局報請台灣桃園地方法院檢察署檢察官偵查起訴。
    理  由
一、右揭犯罪事實，業據被告甲○○於本院審理時坦承不諱，而其為警員採集之尿液
    ，經送驗結果，呈甲基安非他命陽性反應，此有昭信科技顧問股份有限公司出具
    之濫用藥物陽性檢體檢驗報告一紙在卷可佐，堪認被告自白與事實相符，足以採
    信。又被告前於八十八年一月間因施用毒品案件，經本院以八十八年度毒聲字第
    六二六號裁定送勒戒處所觀察、勒戒，經認無繼續施用毒品傾向，而由臺灣桃園
    地方法院檢察署檢察官於八十八年二月二十二日以八十八年度偵字第二Ｏ九九號
    為不起訴處分確定，復於八十八年四月間，因施用毒品案件，經本院以八十八年
    度毒聲字第二二Ｏ五號裁定送勒戒處所觀察、勒戒，經認有繼續施用毒品傾向，
    由本院以八十八年度毒聲字第三六一八號裁定令入戒治處所施以強戒治一年，並
    經本院於八十八年八月九日以八十八年度易字第一五四八號判決判處有期徒刑三
    月，於八十八年九月十一日確定，惟被告於停止戒治交付保護管束期間，又因施
    用毒品案件，經本院於八十九年十二月四日以八十九年度易字第二五九三號判決
    判處有期徒刑六月，於九十年一月二十日確定等節，有臺灣高等法院被告全國前
    案紀錄表、臺灣桃園地方法院檢察署刑案資料查註紀錄表各一份在卷可憑，被告
    於五年內三犯以上毒品危害防制條例第十條第二項之罪，堪予認定，事證明確，
    應依法論科。
二、核被告所為，係犯毒品危害防制條例第十條第二項之施用第二級毒品罪。其施用
    毒品前之持有第二級毒品之低度行為為其施用第二級毒品之高度行為所吸收，不
    另論罪。被告先後多次施用第二級毒品之犯行，時間密接，方法相同，觸犯構成
    要件相同之罪，顯係基於概括犯意為之，為連續犯，應依刑法第五十六條之規定
    ，以一罪論，並加重其刑。公訴人僅就被告自九十一年二月間某日起至同年十月
    二十四日止施用第二級毒品安非他命犯行起訴，惟被告施用安非他命之時間，如
    事實欄所載，已據被告供承在卷，則未起訴部分與起訴部分既有連續犯裁判上一
    罪關係，為起訴效力所及，本院自應併予審理。又被告曾受如事實欄所載有期徒
    刑之執行完畢，有臺灣高等法院被告全國前案紀錄表在卷可稽，其五年內再犯本
    件有期徒刑以上之罪，為累犯，應依刑法第四十七條之規定加重其刑。爰審酌被
    告前有多次施用毒品犯行，經觀察、勒戒、強制戒治等治療程序，竟仍不知改悔
    ，深陷毒癮而難以自拔，戕害自身健康，及其犯罪之動機、手段、本件犯後尚能
    坦承犯行，態度尚稱良好等一切情狀，量處如主文所示之刑。
三、按檢察官聲請以簡易判決處刑之案件，經認為有刑事訴訟法第四百五十一條之一
    第四項但書之情形者，應適用通常程序審判之，同法第四百五十二條定有明文。
    本件被告甲○○前因毒品危害防制條例，經判處有期徒刑六月確定，於九十年十
    二月四日執行完畢後，再犯本案，有同法四百五十一條之一第四項但書第四款之
    情形，應適用通常程序審判之，附此敘明。
據上論斷，應依刑事訴訟法第四百五十二條、第二百九十九條第一項前段，毒品危害
防制條例第十條第二項，刑法第十一條前段、第五十六條、第四十七條，判決如主文
。
本案經檢察官陳美華到庭執行職務
中      華        民        國    九十二    年    八    月    二十九    日
                                      臺灣桃園地方法院刑事第一庭
                                          法  官  黃梅淑
右正本證明與原本無異。
如不服本判決，應於判決送達後十日內向本院提出上訴狀( 應附繕本 )，上訴於
臺灣高等法院。
                                          書記官  孫立文
中        華        民        國   九十二   年   九   月    一    日
附論罪科刑依據之法條：
毒品危害防制條例第十條
施用第一級毒品者，處六月以上五年以下有期徒刑。
施用第二級毒品者，處三年以下有期徒刑。


司法院資訊處製作；財團法人民間司法改革基金會備份。
